臺灣高雄地方法院刑事判決　　　　　　　 96年度易字第309號
公 訴 人　臺灣高雄地方法院檢察署檢察官
被　　告　丙○○
上列被告因竊盜等案件，經檢察官提起公訴（95年度偵字第2574
5 、28467 號），被告於本院準備程序為有罪之陳述，經合議庭
裁定由受命法官依簡式審判程序獨任審理，判決如下：
    主  文
丙○○共同竊盜，累犯，處有期徒刑肆月，如易科罰金，以新臺
幣壹仟元折算壹日，未扣案機車鑰匙壹支，沒收；又收受贓物，
累犯，處有期徒刑參月，如易科罰金，以新臺幣壹仟元折算壹日
。應執行有期徒刑陸月，如易科罰金，以新臺幣壹仟元折算壹日
，未扣案機車鑰匙壹支，沒收。
    事  實
一、丙○○前因毒品危害防制條例、洗錢防制法等案件，經法院
    判處有期徒刑1 年、3 月確定，並經定其應執行之刑為有期
    徒刑1 年1 月，於民國94年2 月22日入監服刑，95年1 月7
    日縮刑期滿執行完畢（最末日係執行易服勞役，構成累犯）
    。詎不知悔改：
  (一)竟與真實姓名、年籍不詳，綽號「阿美」之成年女子共同基
    於意圖為自己不法所有之犯意聯絡，於95年9 月25日7 時許
    稍前，在高雄縣湖內鄉○○街178 巷8 弄18之2 號前，推由
    「阿美」負責在旁把風，丙○○則以自有機車鑰匙1 支試開
    機車電門鎖以發動引擎之方式，竊取乙○○所有、車牌號碼
    為WDS-256 號輕型機車1 輛（起訴書誤載為重型機車），得
    手後，作為交通工具使用。嗣於同日13時40分許，其與「阿
    美」共乘該機車行經高雄縣路竹鄉○○路116 號一帶之際，
    因形跡可疑而為警查獲，丙○○旋遭路人李中文與員警聯手
    逮捕，「阿美」則趁亂逃逸。
  (二)復明知胞姊郭雅玲所使用之車牌號碼UOV-408 號輕型機車，
    係胞姊前於95年10月24日6 時許稍前，在高雄縣湖內鄉○○
    路○段618 巷16之1 號前，獨自下手向邱金印竊取之贓車，
    竟於同年月28日20時許，在其位於高雄縣茄萣鄉○○村○○
    街70號11樓之2 住處樓下，予以收受而作為代步工具使用。
    嗣於95年10月28日21、22時許，其與胞姊共乘該機車前往址
    設高雄縣湖內鄉○○村○○街180 巷11號之工廠欲找尋友人
    之際，因形跡可疑而為工廠女主人甲○○報警前來查獲，丙
    ○○旋遭員警當場逮捕，胞姊則趁亂逃逸。
二、案經高雄縣政府警察局湖內分局報請臺灣高雄地方法院檢察
    署檢察官偵查起訴。
    理  由
一、本件被告丙○○所犯為死刑、無刑徒刑或最輕本刑為3 年以
    上有期徒刑以外之罪，其於準備程序中就被訴犯罪事實，為
    有罪之陳述，經法官告知簡式審判程序之旨，並聽取當事人
    之意見後，依刑事訴訟法第273 條之1 第1 項規定，裁定由
    受命法官獨任進行簡式審判程序，合先指明。
二、訊據被告對於上開犯罪事實均坦承不諱，核與證人乙○○、
    邱金印於警詢中證述之失竊情節，證人李中文於警詢、偵查
    中及證人甲○○於警詢中證述之被告遭查獲經過，均相符合
    ，並有贓物認領單及車籍作業查詢資料各2 紙、失竊機車照
    片各1 張、本院96年1 月22日公務電話紀錄1 份附卷可稽，
    足認被告之自白核與事實相符，可堪採信，本件事證明確，
    被告行竊機車與收受贓車之犯行，均堪認定。
三、核被告關於犯罪事實欄一(一)之所為，係犯刑法第320 條第1
    項之普通竊盜罪；至其關於犯罪事實欄一(二)之所為，則係犯
    刑法第349 條第1 項之收受贓物罪。被告與「阿美」間，就
    犯罪事實欄一(一)之犯行具有犯意聯絡、行為分擔，均應論以
    共同正犯。被告曾因毒品危害防制條例、洗錢防制法等案件
    ，經法院判處有期徒刑1 年、3 月確定，並經定其應執行之
    刑為有期徒刑1 年1 月，於94年2 月22日入監服刑，95年1
    月7 日縮刑期滿執行完畢乙情，有臺灣高等法院被告前案紀
    錄表1 份在卷可按，其於該徒刑執行完畢後，5 年以內故意
    再犯本案有期徒刑以上之二罪，均為累犯，應依刑法第47條
    第1 項規定，加重其刑。末被告所犯前開二罪間，犯意個別
    、行為互殊，觸犯構成要件之罪名，自應分論併罰。
四、本院審酌被告不思以正當途逕謀取財富，竟擅自竊取被害人
    財物，已對被害人財產權造成損害，復又收受贓車，而增益
    被害人尋回失車之困難，所為均屬不該，惟念被告犯後全然
    坦承犯行，且所竊得、收受之機車，俱已發還予被害人，被
    害人所受之損害應已有所輕減等一切情狀，爰分別量處如主
    文所示之刑；復並斟酌被告現經另案羈押於看守所內而無正
    當職業，且其自陳罹患HIV 病毒（參見臺灣高雄地方法院檢
    察署95年度偵字第28467 號卷，第41頁）各節，諭知以新臺
    幣1,000 元折算1 日之易科罰金折算標準。末並定其應執行
    之刑，且諭知易科罰金之折算標準。
五、未扣案之機車鑰匙1 支，為被告所有供犯竊盜罪所用之物，
    業據被告供陳在卷（本院卷第21頁），應依刑法第38條第1
    項第2 款、第3 項，予以宣告沒收。
據上論斷，應依刑事訴訟法第273 條之1 第1 項、第299 條第1
項前段，刑法第28條、第320 條第1 項、第349 條第1 項、第47
條第1 項、第41條第1 項前段、第2 項、第38條第1 項第2 款、
第3 項、第51條第5 款，刑法施行法第1 條之1 ，判決如主文。
本案經檢察官丁○○到庭執行職務。
中　　華　　民　　國　　96　　年　　1 　　月　　26　　日
                  刑事第十庭  法　官  莊珮吟
以上正本證明與原本無異。
如不服本判決，應於判決送達後10日內，向本院提出上訴狀。
中　　華　　民　　國　　96　　年　　1 　　月　　26　　日
                              書記官  蔡妮君
附錄本案所犯法條：
《刑法第320 條第1 項》
意圖為自己或第三人不法之所有，而竊取他人之動產者，為竊盜
罪，處5 年以下有期徒刑、拘役或500 元以下罰金。
《刑法第349 條第1 項》
收受贓物者，處3 年以下有期徒刑、拘役或500元以下罰金。
《刑法施行法第1 條之1 》
中華民國94年1 月7 日法修正施行後，刑法分則編所定罰金之貨
幣單位為新臺幣。
94年1 月7 日刑法修正時，刑法分則編未修正之條文定有罰金者
，自94年1 月7 日刑法修正施行後，就其所定數額提高為30倍。
但72年6 月26日至94年1 月7 日新增或修正之條文，就其所定數
額提高為3 倍。
